【裁判字號】    92,上訴,2104
【裁判日期】    921216
【裁判案由】    違反電信法等
【裁判全文】
臺灣高等法院刑事判決                          九十二年度上訴字第二一○四號
    上  訴  人  臺灣桃園地方法院檢察署檢察官
    上  訴  人
    即  被  告  丑○○
    指定辯護人  吳麗雲  律師
右上訴人因被告違反電信法等案件，不服臺灣桃園地方法院九十一年度訴字第一四六
四號、九十二年度易字第五一四號，中華民國九十二年四月七日第一審判決（起訴案
號：臺灣桃園地方法院檢察署九十一年度偵字第一四六○六、一四七五三、一五五一
七號；併辦案號：同署九十二年度偵字第九○一號，原審判決誤載起訴案號為九十一
年偵字第七九九號），提起上訴，本院審理中，經臺灣桃園地方法院檢察署移送併案
審理（九十二年度偵字第一○九二一號），本院判決如左：
    主  文
原判決關於連續違反電信法暨定執行刑部分均撤銷。
丑○○連續意圖為自己不法之利益，以無線方式，盜用他人電信設備通信，累犯，處
有期徒刑貳年。
其他上訴駁回。
撤銷改判部分所處之刑與上訴駁回部分所處之刑，應執行有期徒刑肆年。
    事  實
一、丑○○曾因違反麻醉藥品管理條例罪經臺灣桃園地方法院八十四年易字第八九九
    號判決有期徒刑四月，於民國（下同）八十四年七月十日易科罰金執行完畢；又
    犯傷害罪，經臺灣桃園地方法院八十四年易字第四五五九號判決有期徒刑四月，
    於八十五年九月六日執行完畢；又因妨害兵役治罪條例及違反動產擔保交易法案
    件，經本院八十五年上訴字第五二四０號判決有期徒刑八月及拘役三十日，於八
    十七年二月三日執行完畢；又因竊盜案件，經臺灣桃園地方法院八十六年易字第
    二八三六號判決有期徒刑二年，送監執行，於八十八年七月八日假釋出獄，迄同
    年十二月十六日期滿假釋未經撤銷，所處徒刑以已執行完畢論。丑○○仍不知悔
    改，基於意圖為自己不法所有概括犯意，自九十一年四月初某日起，至同年八月
    四日止，於附表一編號一至六之時、地，徒手竊取如附表所示之陳雅楓等人之財
    物（犯罪時間、地點、被害人姓名、竊取財物等詳如附表一所示）。
二、丑○○又基於同前之不法所有概括犯意，於九十一年七月十四日下午一時許，在
    桃園縣八德市○○路一五０八號友人丙○○住處，竊取丙○○所有行動電話一支
    。再於同年八月一日上午九時三十分許，在龜山鄉○○○街二四號盧盛聚住處，
    竊取盧盛聚所有國民
    同年八月六日晚上十一時許，在桃園市○○路一號臺灣桃園地方法院檢察署法警
    室內，竊取受刑人壬○○所有行動電話一支，並於同年八月六日晚十一時三十分
    許起，基於意圖為自己不法利益之概括犯意，將壬○○所有門號0000000
    000號行動電話通話卡放入不知情之妻吳巧玲（另經檢察官為不起訴處分）所
    用行動電話機具內，以無線方式盜用他人之電信設備行動電話門號通信多次，通
    話費計約五百十三元。
三、丑○○基於前述不法所有之犯意，於九十一年七月底某日，在桃園縣龜山鄉○○
    街一四巷一一號陳福田住處，以借用廁所為由，趁機竊取陳福田所有行動電話一
    支。
四、丑○○另意圖為自己不法之所有，於九十一年七月二十八日上午十時許，在桃園
    縣八德市○○路一五０八號友人丙○○住處，尋訪丙○○未遇，趁丙○○之母乙○○撥打電話之際，強行扯斷乙○○頸部之金飾項鍊，因乙○○奮力反抗仍握住
    該項鍊而未奪取得手，丑○○因乙○○大叫，害怕被查獲而迅速逃離現場，因而
    未得逞。嗣於九十一年八月八日晚上八時許，在桃園縣龜山鄉○○街一號二樓，
    為警查獲，並在丑○○配偶吳巧玲所使用行動電話機具（行動電話未扣案）內，
    扣得前開壬○○所有之門號0000000000號行動電話通話卡一枚。丑○○於前開搶奪乙○○之犯行未經警察機關發覺前，即自動向桃園縣警察局龜山分
    局警員自首前開搶奪犯行而接受裁判。
五、丑○○另行基於意圖為自己不法所有之概括犯意，自九十一年七月二十七日下午
    四時三十分許起，至同年八月初止，連續向癸○○等附表二所示被害人，佯稱借
    用行動電話手機撥打用，使癸○○（起訴書誤植為詹美芳）等人陷於錯誤，交付
    手機後，趁隙離去，再持往附表二所示之通信行加以變賣，供己花用。嗣經丑○○於前開詐欺附表二所示被害人之犯行經警發覺前，即自動向桃園縣警察局龜山
    分局警員自首前開詐欺犯行而接受裁判，經警依丑○○出售行動電話時所書寫之
    切結書等紀錄，查獲上情。
六、案經丑○○自首（事實欄四、五部分）及桃園縣警察局龜山分局報請臺灣桃園地
    方法院檢察署檢察官偵查起訴（事實欄二、四、五所示竊盜、搶奪、詐欺及違反
    電信法部分）並移送併案審理（事實欄一及事實欄三所示竊盜部分）。
    理  由
一、上訴人即被告丑○○對於右揭事實一、二、三之犯行，迭於警訊及偵審中均坦承
    不諱（偵字第一四六○六號卷五背頁至七、二二背頁，偵字第一四七五三號卷五
    背頁至七、四一背頁至四二、五六背頁至五七、六八背頁至六九頁，他字第二三
    九三號卷四八背頁至五一、一三三背頁至一三六頁，他字第八五二號卷三五背頁
    至三六頁，原審卷二八至三一、五○、八○、九二至一○二頁、本院審判筆錄）
    ，核與證人即被害人丙○○、盧盛聚、壬○○、陳福田及證人戊○○、吳巧玲（
    見偵字第一四六○六號卷十二背頁至十三頁，偵字第一四七五三號卷十一背頁至
    十二、十五背頁至十六、十七背頁至十八頁、四一背頁，偵字第一五五一七號卷
    五至六頁、他字第八五二號卷第三、四頁），及附表一所示之被害人陳雅楓、鄭
    輝龍、卯○○、子○○、庚○○、丁○○，證人高陳美玉（滿格通信行中正店店
    長）、呂銘忠（頂尖科技通訊行負責人）、陳建宏（詮威通信行負責人）、楊淑
    峰（晨翔科技有限公司負責人）等人於警訊時證述情節相符（見他字第二三九三
    號卷一九背頁至二○、二一背頁至二二、二五背頁至二六、五八背頁至五九、七
    七背頁至七八、八六背頁至八七、七九背頁至八○、九七背頁至一○○、一○二
    至一○三、一○五背頁至一○六、一一三背頁至一一四頁），復有盧盛聚、壬○○出具之贓物領據各一份附卷可稽（見偵字第一四六○六號卷十四頁、偵字第一
    四七五三號卷二○頁），此外，復有被告出售手機切結書、台灣大哥大公司通話
    明細表附卷可稽（見偵字第一四七五三號卷二一至三○頁，他字第二三九三號卷
    六八至七一頁，他字第八五二號卷五至六頁），綜上足認，被告之前開自白與事
    實相符，堪予採信。是本案被告所犯連續竊盜及連續違反電信法之犯行，事證明
    確，犯行堪以認定。
二、被告丑○○對於右揭事實四之搶奪犯行，迭於警訊及偵審中均坦承不諱（見偵字
    第一四七五三號卷五七、六九背頁，原審卷三○至三一、八○、九九頁），並經
    被害人乙○○於警訊證述明確（見偵字第一五五一七號卷七至十頁），乙○○於
    原審訊問時證述：我當時正在撥打行動電話給我兒子還沒有接通，他就從我前面
    過來用壹支手搶我脖子上的金項鍊，他一抓斷項鍊我馬上把項鍊搶回來，他沒有
    拿到手，他又要來搶我手上項鍊，我往後退好幾步，然後我就大叫，因為我家在
    路邊，有一些人在路口等紅燈，他嚇到就跑出去外面，他出去還把我家門大力關
    上，... 他是把我的項鍊搶斷，我馬上搶回來，他沒有拿到他的手裡，後來因為
    我大叫他跑掉等語（見原審卷六九至七○頁），足認被告之前開自白與事實相符
    ，堪予採信。是本案被告所犯搶奪犯行，事證明確，犯行堪以認定。
三、對於右揭事實五之詐欺犯行，除被害人癸○○部份外，業據被告丑○○於警訊及
    偵審中坦承不諱，又被告辯稱向癸○○借用手機後，臨時起意加以取走云云。惟
    查，被告自白核與證人即附表二所示之黃政堅、甲○○、辛○○、巳○○等被害
    人（見他字第二三九三號卷八九背頁至九○、九一背頁至九二、九四背頁至九五
    、一一五至一一六頁），及證人陳建宏（詮威通信行負責人）、吳政傑（星辰通
    信行負責人）、林峻宏（竣丞通信公司負責人）分別於警訊時證述情節相符（見
    同上卷五六背頁至五七、五八背頁至五九、一一七背頁至一一八頁），另被告係
    以借用電話為由，請癸○○取出手機電話卡，收受後迅速轉身逃離等情，業為證
    人癸○○於警訊時證述在卷（見同上卷八一背頁至八二頁），足見被告借用時，
    即有詐取之意，否則當無指示癸○○取出電話卡，並隨即轉身逃離之理，又被告
    前曾於警訊中供稱，九十一年七月二十八日中午十二時許，在桃園市○○路與中
    正五街口，向不詳姓名女子搶奪序號000000000000000號手機云
    云。然該手機為黃政堅遭被告所詐騙，另據黃政堅證述明確（見他字第二三九三
    號卷一一五至一一六頁），且該手機所使用0000000000號門號電話，
    寄帳地址確與黃政堅
    卷十頁），堪認該手機為被告向黃政堅詐取，並非搶奪而來，此外，復有被告出
    售手機所書寫之讓渡責任認定書、切結書數份附卷可稽（見偵字第九○一號卷十
    一頁，偵字第一四七五三號卷二一至三○頁，他字第八五二號卷五頁），綜上足
    認，被告之前開自白與事實相符，堪予採信。是本案被告所犯詐欺取財犯行，事
    證明確，犯行堪以認定。
四、被告丑○○就犯罪事實一、二、三之所為，係犯刑法第三百二十條第一項之普通
    竊盜罪。又申請GSM數位式行動電話者，須將所申請使用之門號登錄於電訊公司
    交換機之資料庫內，於撥打行動電話時，須手機藉無線電波所傳送代表門號之訊
    號，由電訊公司收訊後經與交換機內所儲存業已登錄開通之特定門號比對相符後
    ，始得通話，據此，自堪認登錄於電訊公司交換機資料庫之行動電話門號之性質
    屬「電信所用之其他相關設備」，而為電信法第二條第二款所稱之電信設備。被
    告將竊得之壬○○所有門號0000000000號行動電話通話卡放入不知情
    之妻吳巧玲所用行動電話機具內，利用手機傳送無線電波而盜用他人登錄於「台
    臺灣大哥大公司」交換機資料庫之行動電話門號此一電信設備部分，擅自使用該
    通信設備對外打用通話多次之行為，係犯電信法第五十六條第一項之盜用他人電
    信設備通信罪。又犯罪事實欄四部分，被告逕行強行扯斷拿取乙○○頸部之金飾
    項鍊，因乙○○奮力反抗仍握住該項鍊而未奪取得手，並對門外大叫，丑○○因
    怕被查獲而逃離現場，因而未得逞之所為，係犯刑法第三百二十五條第三項、第
    一項之搶奪末遂罪（公訴人認此部分犯行已達既遂，惟據被害人乙○○於原審證
    述之內容，應僅成立末遂罪，是公訴人認成立搶奪既遂罪，尚有誤會，附此敘明
    ）。另被告就犯罪事實五部分之所為，係犯刑法第三百三十九條第一項之詐欺取
    財罪。被告先後多次竊盜、盜用電信設備、詐欺取財之行為，時間各自緊接，反
    覆實施，所犯構成要件復各自相同，顯係各基於概括犯意為之，均各為連續犯，
    應分別依刑法第五十六條之規定，各以一罪論，並分別加重其刑。至事實欄一（
    即附表一）所示之六次竊盜犯行及事實欄三所示之竊盜犯行，雖末據公訴人提起
    公訴，惟因該二部分竊盜之犯行，與事實欄二已起訴且論罪科刑之竊盜罪部分，
    有連續犯裁判上一罪之關係，已如前述，未起訴之竊盜犯行部分，本院自得併予
    審理，併予敘明。又被告所犯上開連續竊盜、連續盜用電信設備二罪間，有方法
    結果之牽連關係，應依刑法第五十五條之規定，從較重之連續盜用電信設備罪處
    斷。另被告所犯上開連續盜用電信設備罪、搶奪未遂罪、連續詐欺取財罪等三罪
    間，犯意個別，行為互殊，應予分論併罰。被告曾因違反麻醉藥品管理條例罪經
    臺灣桃園地方法院八十四年易字第八九九號判決有期徒刑四月，於八十四年七月
    十日易科罰金執行完畢；又犯傷害罪，經臺灣桃園地方法院八十四年易字第四五
    五九號判決有期徒刑四月，於八十五年九月六日執行完畢；又因妨害兵役治罪條
    例及違反動產擔保交易法案件，經本院八十五年上訴字第五二四０號判決有期徒
    刑八月及拘役三十日，於八十七年二月三日執行完畢；又因竊盜案件，經臺灣桃
    園地方法院八十六年易字第二八三六號判決有期徒刑二年，送監執行，於八十八
    年七月八日假釋出獄，迄同年十二月十六日期滿假釋未經撤銷，所處徒刑以已執
    行完畢論。此有本院被告全國前案紀錄表各一份在卷可證，被告於受有期徒刑執
    行完畢後五年內再犯本件最重本刑為有期徒刑以上之數罪，均為累犯，均應依刑
    法第四十七條之規定，分別加重其刑。再查，被告於前開搶奪乙○○，及詐騙附
    表二所示之被害人等犯行經警發覺前，即自動向桃園縣警察局龜山分局警員自首
    前開搶奪、詐欺取財犯行並接受裁判，此業經證人即警員辰○○於原審訊問時證
    述屬實（見原審卷四九至五○頁），應依刑法第六十二條前段規定，就被告所犯
    搶奪未遂、詐欺取財罪部分，減輕其刑。另被告已著手於搶奪乙○○之頸部項鍊
    之實行，因乙○○奮力反抗仍握住該項鍊而未奪取得手，並對門外大叫，丑○○
    因怕被查獲而逃離現場，因而未得逞，係成立搶奪未遂罪，為未遂犯，其所犯搶
    奪罪部分應另依刑法第二十六條前段規定，按既遂犯之刑遞減輕之，並依法先加
    後減之。
五、就被告搶奪未遂及連續詐欺部分，原審審酌被告之素行、犯罪之動機、手段、所
    生危害及其犯後態度等一切情狀，適用刑法第五十六條、第三百二十五條第三項
    、第一項、第三百三十九條第一項、第四十七條、第六十二條前段、第二十六條
    前段，罰金罰鍰提高標準條例第一條前段，判處被告搶奪罪有期徒刑七月，連續
    詐欺罪有期徒刑一年六月，經核並無不合，被告提起上訴，指原審就此二部分量
    刑過重云云。惟量刑乃屬法院之職權，且原判決已於理由欄詳敘審酌被告犯罪一
    切情狀，而後予以科刑，且原判決就此二部分量刑並無失之過重之情形，被告此
    部分上訴，核無理由，應予駁回。
六、就被告連續違反電信法（含連續竊盜）部分，原審予以論罪科刑，固非無見，惟
    如附表三所示部分，被告否認犯罪，且無其他事證佐證，此部分即不能證明被告
    犯罪（詳如後述），原審認被告亦成立此部分犯罪，已有未當；又原審認不能沒
    收吳巧玲之SIM卡，乃於論結欄引用電信法第六十條；再被告所竊取之財物均係
    行動電話，價值不高，以行動電話盜打電話之通數，獲利亦不多，僅有五百十三
    元，原審對此竟判處有期徒刑四年，亦嫌過重；且事實欄三所示之犯行，原審未
    及併予審酌，原判決關於被告連續違反電信法部分即屬無可維持；被告提起上訴
    ，指摘原審此部分量刑過重，檢察官提起上訴，指摘原審對被告竊盜陳福田行動
    電話部分未併予審判，均有理由，應由本院將原判決關於連續違反電信法暨定執
    行刑部分均撤銷改判，審酌被告前案執行後，仍任意竊取他人財物，犯罪之動機
    、目的、手段、品性、智識程度、被害人人數，竊取財物之價值，盜打電話之期
    間、撥通次數、取得不法利益之多寡，犯罪所生之損害，及被告犯罪後態度等一
    切情狀，判處有期徒刑二年。被告配偶吳巧玲所有用以搭配前述SIM卡所使用之
    行動電話空機一支，因係吳巧玲於不知情之情況下遭盜用，故不宜依電信法第六
    十條之規定宣告沒收，併予敘明。
七、撤銷改判部分所處之刑與上訴駁回部分所處之刑，應合併定應執行刑為有期徒刑
    肆年。
八、檢察官就附表三部分認與起訴之連續竊盜部分有連續犯之關係亦移送併辦。訊之
    被告堅決否認有此二件竊盜被害人機車之犯行，辯稱，因於警訊時遭刑求，始不
    得不承認云云。經查被告於在臺灣桃園監獄執行期間，經警方借提偵訊，於返回
    監獄後，曾向獄方人員表示於警訊遭刑求，獄方人員即予以紀錄，並拍攝照片存
    證，此有本院向臺灣桃園監獄調取之被告身體檢查紀錄、自白書及照片在卷可稽
    （附於本院卷內），被告辯稱，此部分是因於警訊被刑求始承認云云，已非無的
    放矢。而此二件被害人固於警訊時供稱，機車被竊取。但被害人己○○、寅○○
    均未供稱係何人竊取（見他字第二三九三號卷第九十九頁、一０二頁），且未查
    得該二部機車之下落。再細繹被告警訊筆錄所載（見他字第二三九三號卷第五十
    頁反面），被告於警訊時，竟連機車號碼均供述明確，實有違情理（一般竊盜者
    ，在未尋得贓物前，或能記得竊取何種機車，但應無可能仍記得該贓車車牌之號
    碼）。己○○、寅○○二人於失竊機車後均有報案，此有車輛協尋紀錄表可稽（
    見他字第二三九三號卷第一０一頁、一０四頁），但僅能證明該二人機車被竊，
    但亦不能證明係被告所為，此外復查無其他事證，足認被告有竊取己○○、寅○○二人之機車，此部分不能證明被告犯罪，公訴人請求此此部分併予審理，因本
    院認此部分不成立犯罪，即與前述論罪之犯行，有何裁判上一罪關係之可言，應
    退回檢察官另行處理，併此敘明。
據上論斷，應依刑事訴訟法第三百六十九條第一項前段、第三百六十四條、第二百九
十九條第一項前段、第三百六十八條，電信法第五十六條第一項，刑法第十一條前段
、第五十六條、第三百二十條第一項、第五十五條、第四十七條、第五十一條第五款
，罰金罰鍰提高標準條例第一條前段，判決如主文。
本案經檢察官李進誠到庭執行職務。
中      華      民      國    九十二    年     十二     月     十六     日
                              臺灣高等法院刑事第三庭
                                  審判長法  官  張  連  財
                                        法  官  黃  金  富
                                        法  官  林  明  俊
右正本證明與原本無異。
如不服本判決應於收受送達後十日內向本院提出上訴書狀，其未敘述上訴之理由者並
得於提起上訴後十日內向本院補提理由書（均須按他造當事人之人數附繕本）。
詐欺部分不得上訴。
                                        書記官  蕭  進  忠
中      華      民      國    九十二    年     十二     月     十八     日
附表一：
┌──┬─────┬───────┬───┬──────────┬──────┐
│編號│ 犯罪時間 │   犯罪地點   │被害人│     損失財物       │   銷贓處   │
├──┼─────┼───────┼───┼──────────┼──────┤
│ 一 │91年４月初│龜山鄉○○○路│陳雅楓│諾基亞3310型手機價值│滿格通信行（│
│    │          │坤業加油站    │      │新台幣（下同）五千元│桃園市○○路│
│    │          │              │      │序號000000000000000 │二五○號）  │
├──┼─────┼───────┼───┼──────────┼──────┤
│ 二 │91年７月中│龜山鄉新嶺村二│鄭輝龍│車裝KEWOOD無線電壹組│晨翔科技有限│
│    │旬        │二鄰新嶺三街四│      │、汽車CD音響、油票  │公司（桃園縣│
│    │          │八號          │      │                    │介壽路五○號│
│    │          │              │      │                    │）          │
├──┼─────┼───────┼───┼──────────┼──────┤
│ 三 │91年７月│桃園市○○路二│卯○○│三星A288型手機價值五│頂尖科技通信│
│    │日        │○六號        │      │千元                │行（桃園市民│
│    │          │              │      │序號0000000000000000│生路一六八號│
│    │          │              │      │                    │）          │
├──┼─────┼───────┼───┼──────────┼──────┤
│ 四 │91年７月│桃園市○○路二│子○○│諾基亞8310型手機價值│滿格通信行（│
│    │日時    │段六一號      │      │一萬四千元          │桃園市○○路│
│    │          │              │      │序號000000000000000 │二五○號）  │
├──┼─────┼───────┼───┼──────────┼──────┤
│ 五 │91年７月底│龜山鄉○○路十│庚○○│諾基亞3310型手機價值│星辰通信行（│
│    │          │四巷十一號    │      │二千元              │桃園市○○路│
│    │          │              │      │序號00000000000000  │三○二之三○│
│    │          │              │      │                    │六號）      │
├──┼─────┼───────┼───┼──────────┼──────┤
│ 六 │91年８月４│八德市○○街一│丁○○│諾基亞8250型手機價值│滿格通信行（│
│    │日９時分│七四巷六弄九號│      │七千八百元          │桃園市○○路│
│    │          │              │      │序號000000000000000 │二五○號）  │
└──┴─────┴───────┴───┴──────────┴──────┘
附表二：
┌──┬─────┬───────┬───┬──────────┬──────┐
│編號│ 犯罪時間 │   犯罪地點   │被害人│     損失財物       │   銷贓處   │
├──┼─────┼───────┼───┼──────────┼──────┤
│ 一 │91年７月│龜山鄉○○○路│癸○○│諾基亞8250型手機價值│竣丞通訊行（│
│    │日時分│二段九五三號  │      │新台幣（下同）六千一│桃園市○○路│
│    │          │              │      │百元                │二五○號）  │
│    │          │              │      │序號000000000000000 │            │
├──┼─────┼───────┼───┼──────────┼──────┤
│ 二 │91年７月底│龜山鄉萬壽村十│甲○○│諾基亞3310型手機價值│星辰通信行（│
│    │某日      │二鄰萬壽路一段│      │三千三百元          │桃園市○○路│
│    │          │一三○二號    │      │序號000000000000000 │三○二之三○│
│    │          │              │      │                    │六號）      │
├──┼─────┼───────┼───┼──────────┼──────┤
│ 三 │91年７月間│桃園市○○路與│黃政堅│諾基亞3310型手機價值│詮威通信行（│
│    │某日      │安東街口      │      │一千六百八十元      │桃園市○○路│
│    │          │              │      │序號000000000000000 │三八一號）  │
├──┼─────┼───────┼───┼──────────┼──────┤
│ 四 │91年８月初│龜山鄉嶺頂村二│辛○○│諾基亞8310型手機價值│星辰通信行（│
│    │某日      │二鄰國園街二四│      │一萬三千八百元      │桃園市○○路│
│    │          │號            │      │序號000000000000000 │三○二之三○│
│    │          │              │      │                    │六號）      │
├──┼─────┼───────┼───┼──────────┼──────┤
│ 五 │91年８月初│龜山鄉○○路二│巳○○│諾基亞3350型手機    │星辰通信行（│
│    │某日      │段五五五號    │      │序號000000000000000 │桃園市○○路│
│    │          │              │      │                    │三○二之三○│
│    │          │              │      │                    │六號）      │
└──┴─────┴───────┴───┴──────────┴──────┘
附表三：
┌──┬─────┬───────┬───┬──────────┬──────┐
│編號│ 犯罪時間 │   犯罪地點   │被害人│     損失財物       │備註        │
├──┼─────┼───────┼───┼──────────┼──────┤
│一  │91年７月│龜山鄉○○○街│己○○│HIB-81G重機車價值二 │            │
│    │日時分│二四號        │      │萬五千元            │            │
├──┼─────┼───────┼───┼──────────┼──────┤
│二  │91年８月７│龜山鄉綠野山莊│寅○○│FW3-481號重機車價值 │            │
│    │日時分│一二六號      │      │三萬五千元          │            │
└──┴─────┴───────┴───┴──────────┴──────┘
附錄：本判決論罪科刑法條全文
刑法第三百二十條第一項
意圖為自己或第三人不法之所有，而竊取他人之動產者，為竊盜罪，處五年以下有期
徒刑、拘役或五百元以下罰金。
刑法第三百二十五條第一、三項
意圖為自己或第三人不法之所有，而搶奪他人之動產者，處六月以上五年以下有期徒
刑。
第一項之未遂犯罰之。
刑法第三百三十九條第一項
意圓為自己或第三人不法之所有，以詐術使人將本人或第三人之物交付者，處五年以
下有期徒刑、拘役或科或併科一千元以下罰金。
電信法第五十六條第一項
意圖為自己或第三人不法之利益，以有線、無線或其他電磁方式，盜接或盜用他人電
信設備通信者，處五年以下有期徒刑，得併科新台幣一百五十萬元以下罰金。


司法院資訊處製作；財團法人民間司法改革基金會備份。
